【裁判字號】    98,審訴,3393
【裁判日期】    980804
【裁判案由】    確認之訴
【裁判全文】
臺灣臺北地方法院民事判決            98年度審訴字第3393號
原      告  黃典隆
被      告  臺灣臺北地方法院
法定代理人  乙○○
被      告  中華民國
法定代理人  甲○○
上列當事人間確認之訴事件，本院判決如下：
    主  文
原告之訴駁回。
訴訟費用由原告負擔。
    事實及理由
一原告起訴之聲明及主張詳如附件所示。
二本件未經言詞辯論，故無被告之聲明及陳述可資記載。
三按原告之訴，依其所訴之事實，在法律上顯無理由者，法院得
  不經言詞辯論，逕以判決駁回之，民事訴訟法第249條第2項定
  有明文。所謂原告之訴，依其所述之事實，在法律上顯無理由
  者，係指依原告於訴狀內記載之事實觀之，在法律上顯然不能
  獲得勝訴之判決者而言，最高法院62年台上字第845 號判例意
  旨可資參照。經查：
  (一)原告主張被告中華民國在其提起之本院93年度重國字第20號
    國家賠償訴訟中，逾5 年未有任何聲明或陳述，依民事訴訟
    法第500 條之規定，乃捨棄聲明「原告之訴駁回」及「訴訟
    費用由原告負擔」，又依民事訴訟法第380條第3項準用第 1
    項規定，視同中華民國就其主張之事實已為自認，且依民法
    第161條、民事訴訟法第500條之規定，應以中華民國認諾，
    而為中華民國敗訴之判決，是依民事訴訟法第198條、第255
    條規定，該案尚未審判成立云云。惟查：
    1.本件原告及訴外人黃藍秀金前於民國93年10月8 日在本院
      提起93年度重國字第20號國家賠償訴訟，本院於94年9 月
      23日以其等起訴未繳裁判費，不備法定程式為由，裁定駁
      回其等之訴，該裁定業於同年月29日送達原告，原告未於
      法定期間內對該裁定提出抗告等情，業經本院依職權調卷
      查明，是以該裁定已告確定無疑。
    2.依民事訴訟制度，就確定裁定請求法院救濟，應依法循準
      再審程序為之，此觀民事訴訟法第507 條規定自明。原告
      於本案主張該國家賠償訴訟尚未審判成立云云，縱使係出
      於該案審理違背法令，惟原告如欲廢棄上開裁定，自應依
      準再審程序請求救濟，其另行提起本件訴訟主張前開訴訟
      尚未審判成立，顯於法無據。
    3.況本院93年度重國字第20號國家賠償訴訟，經本院以原告
      起訴未據繳納裁判費，其訴不合法，裁定駁回原告之訴，
      如前述，該訴訟既未經言詞辯論，自不生被告認諾而應為
      其敗訴判決之問題。又民法第161條、民事訴訟法第380條
      、第500 條規範內容，分別係針對意思實現之法定要件、
      訴訟上和解成立之效力及繼續審判之請求、提起再審之訴
      法定不變期間所設規定，均與被告中華民國在前開訴訟未
      為任何聲明、陳述之效力無關；另民事訴訟法第198 條、
      第255 條，則分別為針對審判長之言詞辯論指揮權、訴狀
      送達後，訴之變更、追加所設規定，亦與審判是否成立無
      涉，原告以前述規定為由，主張前開訴訟尚未審判成立，
      尤屬無稽，其訴在法律上顯無理由。
  (二)原告另主張依民事訴訟法第255 條規定，本院93年度重國字
    第20號裁定以民事訴訟法第249條第1項第6 款規定駁回其訴
    ，乃臺灣臺北地方法院偽造裁定云云，惟臺灣臺北地方法院
    於前開事件審理中是否涉犯偽造文書罪嫌，核其性質係屬刑
    事訴訟之範疇，並非民事私權紛爭，亦非民事法院所得審理
    之事件，本院自無從審理。況民事訴訟法第255 條係針對訴
    狀送達後，訴之變更、追加所設規定，如前述，與裁判是否
    經偽造無涉，原告以民事訴訟法第255 條規定為據，主張臺
    灣臺北地方法院偽造裁定云云，亦屬無據，原告此部分主張
    ，顯無法律上理由。
四綜上所述，原告提起本件訴訟，依其所訴之事實，在法律上均
  顯無理由，爰不經言詞辯論，逕以判決駁回之。
五訴訟費用負擔之依據：民事訴訟法第78條。
中    華    民    國    98    年    8     月    4     日
                  民事第六庭    法  官  陳婷玉
以上正本係照原本作成
如對本判決上訴，須於判決送達後20日內向本院提出上訴狀
中    華    民    國    98    年    8     月    4     日
                                書記官  曾靖雯


司法院資訊處製作；財團法人民間司法改革基金會備份。
